【裁判字號】    98,裁,2735
【裁判日期】    981112
【裁判案由】    勞保
【裁判全文】
最  高  行  政  法  院  裁  定
                                      98年度裁字第2735號
上  訴  人  甲○○
被 上訴 人  勞工保險局
代  表  人  乙○○
上列當事人間勞保事件，上訴人對於中華民國98年8月31日臺北
高等行政法院98年度再字第70號判決，提起上訴，本院裁定如下
：
    主  文
上訴駁回。
上訴審訴訟費用由上訴人負擔。
    理  由
一、按對於高等行政法院判決之上訴，非以其違背法令為理由，
    不得為之，行政訴訟法第242條定有明文。依同法第243條第
    1項規定，判決不適用法規或適用不當者，為違背法令；而
    判決有同條第2項所列各款情形之一者，為當然違背法令。
    是當事人對於高等行政法院判決上訴，如依行政訴訟法第24
    3條第1項規定，以高等行政法院判決有不適用法規或適用不
    當為理由時，其上訴狀或理由書應有具體之指摘，並揭示該
    法規之條項或其內容；若係成文法以外之法則，應揭示該法
    則之旨趣；倘為司法院解釋或本院之判例，則應揭示該判解
    之字號或其內容。如以行政訴訟法第243條第2項所列各款情
    形為理由時，其上訴狀或理由書，應揭示合於該條項各款之
    事實。上訴狀或理由書如未依此項方法表明，或其所表明者
    與上開法條規定不合時，即難認為已對高等行政法院判決之
    違背法令有具體之指摘，其上訴自難認為合法。
二、緣上訴人於民國（下同）89年8月10日以大湖不銹鋼廠為投
    保單位，加入勞工保險為被保險人，並於96年12月22日退保
    。96年11月19日上訴人以「雙側感音性聽障」致兩耳聽覺障
    害檢據申請殘廢給付，案經被上訴人據所送件證資料審查後
    ，認上訴人所測純音聽力檢查（PTA）結果與聽性腦幹聽力
    檢查（ABR）反應不相符合，且純音聽力檢查（PTA）結果與
    語音聽力檢查（SRT）及聽覺反射作用檢查（Acoustic re-
    flex）結果不相符合，無法據以計算實際聽力損失程度，不
    符保險給付申請要件為由，於97年2月21日保給殘字第09760
    110930號函否准上訴人所請。上訴人不服，循序提起行政訴
    訟，經原審法院以98年3月3日97年度訴字第3096號判決駁回
    （下稱前程序判決）後，提起上訴經本院以98年6月4日98年
    度裁字第1341號裁定駁回確定。上訴人仍不服，以原審法院
    前程序判決有行政訴訟法第273條第1項第13款、第14款事由
    ，提起本件再審之訴。業經原審法院駁回其再審之訴。本件
    上訴人對於臺北高等行政法院判決上訴，主張：原判決書僅
    引據被上訴人特約醫師之審查意見，即認上訴人之情形無法
    判定上訴人真正聽力損失情形，卻未就上訴人馬偕醫院所檢
    查PTA與ABR值相差在15分貝內係相一致(即符合)，加以審酌
    ，並未敘明為何不足採信之理由。且上訴人所主張相差l5分
    貝係屬一致之理由，如原審認為仍無法判定上訴人真正聽力
    損失情況，被上訴人或前程序判決本應依職權可考慮ASSR或
    tone-burst為更深入之輔助判讀，卻未以ASSR或tone-bur-
    st更深入調查，其理由亦屬不備等語，雖以該判決違背法令
    為由，惟查前程序判決以：雖上訴人訴稱行政院衛生署臺北
    醫院及馬偕紀念醫院前後二次純音及腦幹聽力檢測均符合，
    被上訴人特約專科醫師審核之意見為「不符合」，其可信度
    缺乏具體資料作揭示及實證，對上訴人有失公平云云。但查
    ，行政院衛生署臺北醫院及馬偕紀念醫院前後二次純音及腦
    幹聽力檢測，其相關數值雖甚為接近，惟因聽力檢查需經受
    測人誠實配合始能正確完成，存有主觀成分，故應就各種聽
    力檢查之結果相互參考及比對始能作出準確的判斷，不能僅
    憑單一方式之檢查即予斷定；另所謂純音聽力檢查（PTA）
    係一主觀式檢測，須病患充分配合才有意義，而聽性腦幹聽
    力檢查（ABR）則為一客觀性檢查，病患無法操控，當PTA受
    測者配合度不佳而可信度存疑時，即以ABR做確認；又ABR聽
    力閾值接近PTA之2000HZ~4000HZ範圍，通常大於PTA數值，
    倘PTA數據大於ABR之數據時，即代表PTA數據可信度不佳，
    無法據以計算實際聽力，為前開所確認之醫理見解，本件上
    訴人前後在行政院衛生署臺北醫院及馬偕紀念醫院所作之純
    音及腦幹聽力檢測，均有上述PTA數據大於ABR之數據之情形
    ，並有純音聽力檢查（PTA）與聽性腦幹聽力檢查（ABR）、
    語音聽力檢查（SRT）、聽覺反射作用檢查（ACOUST IC RE-
    FLEX）檢查結果不相符等情事，依照前揭醫理見解，其可信
    度即屬不佳，無法判定上訴人真正聽力損失情況，自難僅憑
    其先後二次之相關數據甚為接近，即認定上訴人確有兩耳聽
    覺障害，已適合殘廢給付標準表規定之項目，故上訴人上節
    主張並非可採等由，於判決理由中就上訴人前開主張不可採
    說明綦詳，故上訴人再以該判決捨棄不採之理由，認有重要
    證物未經斟酌，據以提起再審之訴，於法即有未合，原判決
    據以駁回其再審之訴，並無不合，上訴理由仍執原詞對原判
    決已不採之論點，再予爭執，核係就原審取捨證據、認定事
    實之職權行使，指摘其為不當，並就原審已論斷者，泛言未
    論斷，或就原審所為論斷，泛言其論斷矛盾，而非具體表明
    合於不適用法規、適用法規不當、或行政訴訟法第243條第2
    項所列各款之情形，難認對該判決之如何違背法令已有具體
    之指摘。依首開規定及說明，應認其上訴為不合法。
三、據上論結，本件上訴為不合法。依行政訴訟法第249條第1項
    前段、第104條、民事訴訟法第95條、第78條，裁定如主文
    。
中    華    民    國    98    年    11    月    12    日
                    最高行政法院第七庭
                        審判長法官  藍  獻  林
                              法官  廖  宏  明
                              法官  張  瓊  文
                              法官  姜  素  娥
                              法官  林  文  舟
以  上  正  本  證  明  與  原  本  無  異
中    華    民    國    98    年    11    月    13    日
                              書記官  彭  秀  玲


司法院資訊處製作；財團法人民間司法改革基金會備份。
